Config:
  hfst:
    Gen: ../../../src/generator-gt-norm.hfst
    Morph: ../../../src/analyser-gt-norm.hfst
  xerox:
    Gen: ../../../src/generator-gt-norm.xfst
    Morph: ../../../src/analyser-gt-norm.xfst
    App: lookup

Tests:

# todo:
# Proofread the gold standard (below)
# Then: run analyser, then correct.
# (2007: 47)

  Verb - ловиньтаӈкве: # Verb 'translate_me' - full paradigm
    ловиньтаӈкве+V+Inf: ловиньтаӈкве

    ловиньтаӈкве+V+Ind+Prs+ScPl1: ловиньтэ̄в

    ловиньтаӈкве+V+Ind+Prs+ScPl2: [ловиньтэгы̄н, ловиньтэгын]

    ловиньтаӈкве+V+Ind+Prs+ScPl3: ловиньтэ̄гыт

    ловиньтаӈкве+V+Ind+Prs+ScDu1: ловиньтыме̄н

    ловиньтаӈкве+V+Ind+Prs+ScDu2: [ловиньтэгы̄н, ловиньтэгын]

    ловиньтаӈкве+V+Ind+Prs+ScDu3: ловиньтэ̄г

    ловиньтаӈкве+V+Ind+Prs+ScSg1: ловиньтэ̄гум

    ловиньтаӈкве+V+Ind+Prs+ScSg2: [ловиньтэ̄гын, ловиньтэгын]

    ловиньтаӈкве+V+Ind+Prs+ScSg3: ловиньты

    ловиньтаӈкве+V+Ind+Prt+ScSg1: ловиньтасум

    ловиньтаӈкве+V+Ind+Prt+ScSg2: ловиньтасын

    ловиньтаӈкве+V+Ind+Prt+ScSg3: ловиньтас

    ловиньтаӈкве+V+Ind+Prt+ScDu1: ловиньтасаме̄н

    ловиньтаӈкве+V+Ind+Prt+ScDu2: [ловиньтасы̄н, ловиньтасын]

    ловиньтаӈкве+V+Ind+Prt+ScDu3: ловиньтасы̄г

    ловиньтаӈкве+V+Ind+Prt+ScPl1: ловиньтасӯв

    ловиньтаӈкве+V+Ind+Prt+ScPl2: [ловиньтасы̄н, ловиньтасын]

    ловиньтаӈкве+V+Ind+Prt+ScPl3: ловиньтасыт

    ловиньтаӈкве+V+Cond+Prs+ScSg1: [ловиньтнувум, ловиньтнӯвум]

    ловиньтаӈкве+V+Cond+Prs+ScSg2: [ловиньтнувын, ловиньтнӯвын]

    ловиньтаӈкве+V+Cond+Prs+ScSg3: ловиньтнув

    ловиньтаӈкве+V+Cond+Prs+ScDu1: [ловиньтнуваме̄н, ловиньтнувамен]

    ловиньтаӈкве+V+Cond+Prs+ScDu2: [ловиньтнувы̄н, ловиньтнувын]

    ловиньтаӈкве+V+Cond+Prs+ScDu3: ловиньтнувы̄г

    ловиньтаӈкве+V+Cond+Prs+ScPl1: ловиньтнувӯв

    ловиньтаӈкве+V+Cond+Prs+ScPl2: [ловиньтнувы̄н, ловиньтнувын]

    ловиньтаӈкве+V+Cond+Prs+ScPl3: [ловиньтнувыт, ловиньтнӯвыт]

    ловиньтаӈкве+V+Imprt+ScDu2: [ловиньтэ̄н, ловиньтэн]

    ловиньтаӈкве+V+Imprt+ScPl2: ловиньтэ̄н

    ловиньтаӈкве+V+Imprt+ScSg2: ловиньтэн

    ловиньтаӈкве+V+Ind+Prs+ScSg1+OcSg: ловиньтылум

    ловиньтаӈкве+V+Ind+Prs+ScSg2+OcSg: ловиньтылын

    ловиньтаӈкве+V+Ind+Prs+ScSg3+OcSg: ловиньтытэ

    ловиньтаӈкве+V+Ind+Prs+ScDu1+OcSg: ловиньтыламе̄н

    ловиньтаӈкве+V+Ind+Prs+ScDu2+OcSg: [ловиньтылы̄н, ловиньтылын]

    ловиньтаӈкве+V+Ind+Prs+ScDu3+OcSg: [ловиньтытэ̄н, ловиньтытэн]

    ловиньтаӈкве+V+Ind+Prs+ScPl1+OcSg: ловиньтылӯв

    ловиньтаӈкве+V+Ind+Prs+ScPl2+OcSg: [ловиньтылы̄н, ловиньтылын]

    ловиньтаӈкве+V+Ind+Prs+ScPl3+OcSg: [ловиньтыя̄ныл, ловиньтыяныл]

    ловиньтаӈкве+V+Ind+Prs+ScSg1+OcDu: ловиньтыягум

    ловиньтаӈкве+V+Ind+Prs+ScSg2+OcDu: ловиньтыягын

    ловиньтаӈкве+V+Ind+Prs+ScSg3+OcDu: ловиньтыяге

    ловиньтаӈкве+V+Ind+Prs+ScDu1+OcDu: [ловиньтыягме̄н, ловиньтыягмен]

    ловиньтаӈкве+V+Ind+Prs+ScDu2+OcDu: [ловиньтыягы̄н, ловиньтыягын]

    ловиньтаӈкве+V+Ind+Prs+ScDu3+OcDu: [ловиньтыяге̄н, ловиньтыяген]

    ловиньтаӈкве+V+Ind+Prs+ScPl1+OcDu: [ловиньтыягув, ловиньтыягӯв]

    ловиньтаӈкве+V+Ind+Prs+ScPl2+OcDu: [ловиньтыягы̄н, ловиньтыягын]

    ловиньтаӈкве+V+Ind+Prs+ScPl3+OcDu: [ловиньтыяга̄ныл, ловиньтыяганыл]

    ловиньтаӈкве+V+Ind+Prs+ScSg1+OcPl: ловиньтыянум

    ловиньтаӈкве+V+Ind+Prs+ScSg2+OcPl: ловиньтыян

    ловиньтаӈкве+V+Ind+Prs+ScSg3+OcPl: ловиньтыянэ

    ловиньтаӈкве+V+Ind+Prs+ScDu1+OcPl: ловиньтыянме̄н

    ловиньтаӈкве+V+Ind+Prs+ScDu2+OcPl: ловиньтыяны̄н

    ловиньтаӈкве+V+Ind+Prs+ScDu3+OcPl: ловиньтыянэн

    ловиньтаӈкве+V+Ind+Prs+ScPl1+OcPl: ловиньтыянӯв

    ловиньтаӈкве+V+Ind+Prs+ScPl2+OcPl: ловиньтыяны̄н

    ловиньтаӈкве+V+Ind+Prs+ScPl3+OcPl: [ловиньтыя̄ныл, ловиньтыяна̄ныл, ловиньтыяныл]

    ловиньтаӈкве+V+Ind+Prt+ScSg1+OcSg: ловиньтаыслум

    ловиньтаӈкве+V+Ind+Prt+ScSg2+OcSg: ловиньтаыслын

    ловиньтаӈкве+V+Ind+Prt+ScSg3+OcSg: ловиньтаыстэ

    ловиньтаӈкве+V+Ind+Prt+ScDu1+OcSg: [ловиньтаысламе̄н, ловиньтаысламен]

    ловиньтаӈкве+V+Ind+Prt+ScDu2+OcSg: [ловиньтаыслы̄н, ловиньтаыслын]

    ловиньтаӈкве+V+Ind+Prt+ScDu3+OcSg: [ловиньтаыстэ̄н, ловиньтаыстэн]

    ловиньтаӈкве+V+Ind+Prt+ScPl1+OcSg: [ловиньтаслӯв, ловиньтаыслув]

    ловиньтаӈкве+V+Ind+Prt+ScPl2+OcSg: [ловиньтаыслы̄н, ловиньтаыслын]

    ловиньтаӈкве+V+Ind+Prt+ScPl3+OcSg: [ловиньтаса̄ныл, ловиньтасаныл]

    ловиньтаӈкве+V+Ind+Prt+ScSg1+OcDu: ловиньтсагум

    ловиньтаӈкве+V+Ind+Prt+ScSg2+OcDu: ловиньтсагын

    ловиньтаӈкве+V+Ind+Prt+ScSg3+OcDu: ловиньтсаге

    ловиньтаӈкве+V+Ind+Prt+ScDu1+OcDu: [ловиньтсагме̄н, ловиньтсагмен]

    ловиньтаӈкве+V+Ind+Prt+ScDu2+OcDu: [ловиньтсагы̄н, ловиньтсагын]

    ловиньтаӈкве+V+Ind+Prt+ScDu3+OcDu: [ловиньтсаге̄н, ловиньтсаген]

    ловиньтаӈкве+V+Ind+Prt+ScPl1+OcDu: ловиньтсагув

    ловиньтаӈкве+V+Ind+Prt+ScPl2+OcDu: [ловиньтсагы̄н, ловиньтсагын]

    ловиньтаӈкве+V+Ind+Prt+ScPl3+OcDu: [ловиньтса̄ныл, ловиньтсаганыл, ловиньтсаныл]

    ловиньтаӈкве+V+Ind+Prt+ScSg1+OcPl: ловиньтсанум

    ловиньтаӈкве+V+Ind+Prt+ScSg2+OcPl: ловиньтсан

    ловиньтаӈкве+V+Ind+Prt+ScSg3+OcPl: ловиньтсанэ

    ловиньтаӈкве+V+Ind+Prt+ScDu1+OcPl: ловиньтсанме̄н

    ловиньтаӈкве+V+Ind+Prt+ScDu2+OcPl: ловиньтсаны̄н

    ловиньтаӈкве+V+Ind+Prt+ScDu3+OcPl: [ловиньтсанэ̄н, ловиньтсанэн]

    ловиньтаӈкве+V+Ind+Prt+ScPl1+OcPl: [ловиньтсанув, ловиньтсанӯв]

    ловиньтаӈкве+V+Ind+Prt+ScPl2+OcPl: ловиньтсаны̄н

    ловиньтаӈкве+V+Ind+Prt+ScPl3+OcPl: ловиньтсаныл

    ловиньтаӈкве+V+Cond+Prs+ScSg1+OcSg: [ловиньтнувлум, ловиньтнӯвлум]

    ловиньтаӈкве+V+Cond+Prs+ScSg2+OcSg: [ловиньтнувлын, ловиньтнӯвлын]

    ловиньтаӈкве+V+Cond+Prs+ScSg3+OcSg: [ловиньтнувтэ, ловиньтнӯвтэ]

    ловиньтаӈкве+V+Cond+Prs+ScDu1+OcSg: [ловиньтнувламе̄н, ловиньтнувламен]

    ловиньтаӈкве+V+Cond+Prs+ScDu2+OcSg: [ловиньтнувлы̄н, ловиньтнувлын]

    ловиньтаӈкве+V+Cond+Prs+ScDu3+OcSg: ловиньтнувтэ̄н

    ловиньтаӈкве+V+Cond+Prs+ScPl1+OcSg: ловиньтнувлув

    ловиньтаӈкве+V+Cond+Prs+ScPl2+OcSg: ловиньтнувлын

    ловиньтаӈкве+V+Cond+Prs+ScPl3+OcSg: [ловиньтнува̄ныл, ловиньтнуваныл]

    ловиньтаӈкве+V+Cond+Prs+ScSg1+OcDu: [ловиньтнува̄гум, ловиньтнувагум]

    ловиньтаӈкве+V+Cond+Prs+ScSg2+OcDu: [ловиньтнува̄гын, ловиньтнувагын]

    ловиньтаӈкве+V+Cond+Prs+ScSg3+OcDu: [ловиньтнува̄ге, ловиньтнуваге]

    ловиньтаӈкве+V+Cond+Prs+ScDu1+OcDu: [ловиньтнувагме̄н, ловиньтнувагмен]

    ловиньтаӈкве+V+Cond+Prs+ScDu2+OcDu: [ловиньтнувагы̄н, ловиньтнувагын]

    ловиньтаӈкве+V+Cond+Prs+ScDu3+OcDu: [ловиньтнуваге̄н, ловиньтнуваген]

    ловиньтаӈкве+V+Cond+Prs+ScPl1+OcDu: ловиньтнувагув

    ловиньтаӈкве+V+Cond+Prs+ScPl2+OcDu: [ловиньтнувагы̄н, ловиньтнувагын]

    ловиньтаӈкве+V+Cond+Prs+ScPl3+OcDu: ловиньтнувага̄ныл

    ловиньтаӈкве+V+Cond+Prs+ScSg1+OcPl: [ловиньтнува̄нум, ловиньтнуванум]

    ловиньтаӈкве+V+Cond+Prs+ScSg2+OcPl: [ловиньтнува̄нын, ловиньтнуванын]

    ловиньтаӈкве+V+Cond+Prs+ScSg3+OcPl: [ловиньтнува̄нэ, ловиньтнуванэ]

    ловиньтаӈкве+V+Cond+Prs+ScDu1+OcPl: [ловиньтнуванме̄н, ловиньтнуванмен]

    ловиньтаӈкве+V+Cond+Prs+ScDu2+OcPl: [ловиньтнуваны̄н, ловиньтнуванын]

    ловиньтаӈкве+V+Cond+Prs+ScDu3+OcPl: [ловиньтнуванэ̄н, ловиньтнуванэн]

    ловиньтаӈкве+V+Cond+Prs+ScPl1+OcPl: ловиньтнуванув

    ловиньтаӈкве+V+Cond+Prs+ScPl2+OcPl: [ловиньтнуваны̄н, ловиньтнуванын]

    ловиньтаӈкве+V+Cond+Prs+ScPl3+OcPl: [ловиньтнува̄ныл, ловиньтнуваныл]

    ловиньтаӈкве+V+Imprt+ScSg2+OcSg: ловиньтэлн

    ловиньтаӈкве+V+Imprt+ScDu2+OcSg: ловиньтэлн

    ловиньтаӈкве+V+Imprt+ScPl2+OcSg: ловиньтэлн

    ловиньтаӈкве+V+Imprt+ScSg2+OcDu: ловиньтэгын

    ловиньтаӈкве+V+Imprt+ScDu2+OcDu: ловиньтэгын

    ловиньтаӈкве+V+Imprt+ScPl2+OcDu: ловиньтэгын

    ловиньтаӈкве+V+Imprt+ScSg2+OcPl: [ловиньтэ̄н, ловиньтэн]

    ловиньтаӈкве+V+Imprt+ScDu2+OcPl: [ловиньтэ̄н, ловиньтэн]

    ловиньтаӈкве+V+Imprt+ScPl2+OcPl: ловиньтэ̄н

    ловиньтаӈкве+V+Pass+Prs+ScSg1: ловиньтавем

    ловиньтаӈкве+V+Pass+Prs+ScSg2: ловиньтавен

    ловиньтаӈкве+V+Pass+Prs+ScSg3: ловиньтаве

    ловиньтаӈкве+V+Pass+Prs+ScDu1: [ловиньтавеме̄н, ловиньтавемен, ловиньтавемена]

    ловиньтаӈкве+V+Pass+Prs+ScDu2: [ловиньтаве̄н, ловиньтавен, ловиньтавена]

    ловиньтаӈкве+V+Pass+Prs+ScDu3: [ловиньтаве̄г, ловиньтавег, ловиньтавега]

    ловиньтаӈкве+V+Pass+Prs+ScPl1: [ловиньтаве̄в, ловиньтавева]

    ловиньтаӈкве+V+Pass+Prs+ScPl2: [ловиньтаве̄н, ловиньтавен, ловиньтавена]

    ловиньтаӈкве+V+Pass+Prs+ScPl3: ловиньтавет

    ловиньтаӈкве+V+Pass+Prt+ScSg1: ловиньтаве̄сум

    ловиньтаӈкве+V+Pass+Prt+ScSg2: ловиньтаве̄сын

    ловиньтаӈкве+V+Pass+Prt+ScSg3: ловиньтавес

    ловиньтаӈкве+V+Pass+Prt+ScDu1: ловиньтавесме̄н

    ловиньтаӈкве+V+Pass+Prt+ScDu2: ловиньтавесы̄н

    ловиньтаӈкве+V+Pass+Prt+ScDu3: ловиньтавесы̄г

    ловиньтаӈкве+V+Pass+Prt+ScPl1: ловиньтавесӯв

    ловиньтаӈкве+V+Pass+Prt+ScPl2: ловиньтавесы̄н

    ловиньтаӈкве+V+Pass+Prt+ScPl3: ловиньтаве̄сыт

